臺灣嘉義地方法院刑事判決　　　　　　　 96年度易字第415號
公　訴　人　臺灣嘉義地方法院檢察署檢察官
被　　　告　乙○○
　　　　　　　　　　（
上列被告因竊盜案件，經檢察官提起公訴（九十六年度偵緝字第
四三０號），被告於準備程序中就被訴事實為有罪之陳述，經本
院裁定改依簡式程序審理，判決如下：
    主  文
乙○○毀越安全設備竊盜（即犯罪事實(一)），累犯，處有期徒刑
拾月，減為有期徒刑伍月；又攜帶兇器踰越牆垣毀越安全設備竊
盜（即犯罪事實(二)），累犯，處有期徒刑拾壹月，減為有期徒刑
伍月又拾伍日；又毀越安全設備竊盜（即犯罪事實(三)），累犯，
處有期徒刑拾月，減為有期徒刑伍月；又攜帶兇器踰越牆垣毀越
安全設備竊盜（即犯罪事實(四)），累犯，處有期徒刑拾壹月，減
為有期徒刑伍月又拾伍日；又毀越安全設備竊盜，累犯，處有期
徒刑玖月（即犯罪事實(五)），減為有期徒刑肆月又拾伍日，應於
刑之執行前，令入勞動場所強制工作參年。應執行有期徒刑貳年
，並應於刑之執行前，令入勞動場所強制工作參年。
    事  實
一、乙○○前於民國九十五年間犯贓物罪，經臺灣臺中地方法院
    以九十五年度訴字第一七六四號判決判處有期徒刑五月確定
    ，於九十五年十月二日執行完畢出監。詎仍不知悔改，意圖
    為自己不法之所有，分別為下列行為：
  (一)於九十六年三月十三日下午五時五十七許，乘設於嘉義市○
    區○○路三九四號北興國民中學（下稱北興國中）校門未關
    閉之便，進入北興國中校園後，再以自身衣著包覆手掌，以
    手擊破北興國中體衛組辦公室之窗戶玻璃，打開後攀爬踰越
    該窗戶進入體衛組辦公室內，徒手竊取該辦公室內由丙○○
    所管領之電腦主機一臺及電腦液晶螢幕三臺，得手後逃逸。
  (二)又於九十六年三月十五日凌晨一時五十五分許，至北興國中
    校園外，因該校夜間校門均已上鎖，遂攀爬踰越北興國中圍
    牆進入北興國中校園內，再以自身衣著包覆手掌，以手擊破
    北興國中學務處辦公室之窗戶玻璃，打開後攀爬踰越該窗戶
    進入夜間無人居住之學務處辦公室內，以放置於該辦公室內
    客觀上具有危險性，可作為兇器使用之剪刀剪斷電腦主機、
    電腦液晶螢幕之電線後，竊取該辦公室內由己○○所管領之
    電腦主機一臺及電腦液晶螢幕五臺，得手後逃逸。
  (三)於九十六年三月十七日凌晨二時五十分許，利用設於嘉義市
    東區○○○路三四六號林森國民小學（下稱林森國小）小門
    夜間未上鎖之便，進入林森國小校園後，以自身衣著包覆手
    掌，再以手擊破林森國小同馨樓辦公室之窗戶玻璃，打開後
    攀爬踰越該窗戶進入夜間無人居住之辦公室內，徒手竊取該
    辦公室內由丁○○所管領之電腦主機一臺及電腦液晶螢幕四
    臺，得手後逃逸。
  (四)於九十六年三月十七日晚間十一時二十三分許，至設於嘉義
    市○區○○○路四六號國立嘉義大學附設實驗小學（下稱嘉
    大附小）校園外，因該校夜間校門均已上鎖，遂攀爬踰越嘉
    大附小圍牆進入校園內，再以自身衣著包覆手掌，以手擊破
    嘉大附小辦公室之窗戶玻璃，打開後攀爬踰越該窗戶進入夜
    間無人居住之辦公室內，以放置於該辦公室內客觀上具有危
    險性，可作為兇器使用之剪刀剪斷電腦主機、電腦液晶螢幕
    之電線後，竊取該辦公室內由戊○○所管領之電腦液晶螢幕
    四臺，得手後逃逸。
  (五)於九十六年三月二十一日晚間十一時三十分許，利用設於嘉
    義市○區○○○路三六三號嘉義市社區大學（下稱社區大學
    ，為志航國小租借與社區大學使用）校園與校外有步道可進
    入之便，經由步道進入社區大學內，再以自身衣著包覆手掌
    ，以手擊破社區大學辦公室之窗戶玻璃，打開後攀爬踰越該
    窗戶進入辦公室內，徒手竊取該辦公室內由甲○○所管領之
    電腦液晶螢幕二臺，得手後逃逸。嗣經丙○○、己○○、丁○○、戊○○、甲○○分別報警處理，經調閱監視錄影紀錄
    後，循線查獲，並扣得被告作案時所穿之外套一件。
二、案經嘉義市警察局第二分局報告臺灣嘉義地方法院檢察署檢
    察官偵查起訴。
    理  由
一、本件係經被告乙○○於準備程序當庭表示認罪，而經本院裁
    定以簡式審判程序加以審理，則依據刑事訴訟法第二百七十
    三條之二、同法第一百五十九條第二項之規定，不適用傳聞
    法則有關限制證據能力之相關規定，合先敘明。
二、訊據被告乙○○對上開犯罪事實均坦承不諱，並與證人丙○○、己○○、丁○○、戊○○、甲○○等於警詢時指述情節
    相符，復有被害報告證明申請書、搜索同意書、搜索扣押筆
    錄、扣押物品目錄表、扣押物品收據、北興國中財產盤點紀
    錄表、嘉義市社區大學發展協會收據等各一份、報案三聯單
    二份、被害報告單、受理各類案件紀錄表各四份、監視錄影
    翻拍照片二十六幀等附卷可參。另上揭學校於失竊時，失竊
    之辦公室及相連接之建築物內均無人居住，校園辦公室窗戶
    玻璃均遭被告打破進入後行竊一節，除被告上揭自白外，並
    據證人丙○○、己○○、丁○○、戊○○、甲○○等於警詢
    時均證稱辦公室窗戶玻璃遭打破，復有北興國中九十六年七
    月十日嘉北中總字第0960002577號函及函附現場照片二張、
    嘉大附小九十六年七月十二日嘉大附小總字第0960001796號
    函及函附現場照片五張、林森國小九十六年七月十六日嘉林
    國總字第0960002610號函文、嘉義市社區大學九十六年七月
    十九日嘉協字第096071900068號函文及函附玻璃修繕收據、
    本院電話紀錄表三份、北興國中調查報告一份、北興國中及
    林森國小校園平面圖各一份在卷可參，是被告上揭五次竊盜
    犯行，均有毀越各校辦公室窗戶後進入行竊，應堪認定。再
    被告為上揭犯罪事實(二)、(四)之犯行時，北興國中與嘉大附小
    之校門均已完全上鎖，並無其他通道可進入校園，亦有上揭
    北興國中、嘉大附小之函文可稽，此外，依上揭北興國中及
    嘉大附小之函附此二所學校分別於九十六年三月十五日、同
    年月三月十七日失竊後所攝之現場照片，均可見原連接電腦
    、液晶螢幕之電線有明顯以利器切斷之平整工具痕跡，是被
    告陳稱為犯罪事實(二)、(四)之犯行時，有攀爬校園圍牆進入，
    並以辦公室之剪刀剪斷電線等情，亦堪認定。
三、按刑法上所謂兇器，其種類並無限制，凡客觀上對於人之生
    命、身體、安全構成威脅，具有危險性之兇器均屬之，且祇
    須行竊時攜帶此種具有危險性之兇器為已足，並不以攜帶之
    初有行兇之意圖為必要；又刑法第三百二十一條第一項第三
    款所謂之「攜帶兇器」，祇須於行竊時攜帶具有危險性之兇
    器為已足，該兇器不必原屬行竊者本人所有，亦不以自他處
    攜至行竊處所為必要，縱在行竊場所隨手拾取應用，其有使
    人受傷害之危險既無二致，自仍應屬上述「攜帶兇器」之範
    疇，分別有最高法院七十九年度台上字第五二五三號判例、
    九十年度台上字第一二六一號判決可資參照。次按刑法第三
    百二十一條第一項第二款規定將「門扇」、「牆垣」、「其
    他安全設備」並列。則所謂「門扇」應專指門戶而言，係分
    隔住宅或建築物內外之出入口大門。而所謂「其他安全設備
    」，指門扇、牆垣以外，依社會通常觀念足認為防盜之一切
    設備者，即屬相當。窗戶、建築物之屋頂、內部諸門，具有
    防閑之效用，依社會通常之觀念，屬於維護安全之防盜設備
    ，自屬同條文規定之安全設備。查被告為上揭犯罪事實(一)(二)
    (三)(四)(五)犯行時，均有破壞行竊地點辦公室窗戶玻璃後，再攀
    爬窗戶進入辦公室內行竊，另為犯罪事實(二)、(四)之犯行時，
    有攀爬北興國中、嘉大附小學校圍牆進入行竊，並持辦公室
    內之剪刀剪斷電線後行竊，已如前述，而上揭辦公室窗戶具
    有防閑功能，依上述說明，自屬安全設備。另被告使用之剪
    刀二把雖未扣案，然既可輕易剪斷電腦及螢幕之電線，若持
    以攻擊敲擊人身，自足成傷，在客觀上對人之生命、身體具
    有危險性，足供作為兇器使用，且依上揭判決意旨，縱使該
    剪刀係自行竊地點取得，其有使人受傷害之危險並無二致，
    仍屬「攜帶兇器」之範疇。再按刑法第三百二十一條第一項
    所列各款為竊盜之加重條件，如犯竊盜罪兼具數款加重情形
    時，因竊盜行為祇有一個，仍祇成立一罪，不能認為法律競
    合或犯罪競合，但判決主文應將各種加重情形順序揭明，理
    由並應引用各款，俾相適應，有最高法院六十九年台上字第
    三九四五號判例可參。本件核被告所為，就犯罪事實(一)、(三)
    、(五)部分，均係犯刑法第三百二十一條第一項第二款毀越安
    全設備竊盜罪，就犯罪事實(二)、(四)部分，均係犯刑法第三百
    二十一條第一項第二款、第三款踰越圍牆及毀越安全設備並
    攜帶兇器竊盜罪。另公訴意旨就犯罪事實實(一)漏未斟酌被告
    係毀越窗戶為竊盜犯行此點，而認為被告係犯同法第三百二
    十條第一項普通竊盜罪，尚有未洽，惟其基本事實同一，本
    院自應予以審理，並變更起訴法條；又公訴意旨就被告犯罪
    事實(二)(三)(四)(五)部分雖均認係犯刑法第三百二十一條第一項第
    一款夜間侵入有人居住之建築物竊盜罪，然依前述各校函文
    及函附資料、本院電話紀錄、平面圖等各項證據，北興國中
    、林森國小、嘉大附小、社區大學各該失竊之辦公室及相連
    接之建築物，平時均無人居住，是自應不符合刑法第三百二
    十一條第一項第一款之加重要件，而公訴意旨漏未斟酌被告
    為上揭(二)(三)(四)(五)犯行時，均有毀越辦公室窗戶，另就犯罪事
    實(二)、(四)部分，並有踰越圍牆及攜帶兇器之加重竊盜犯行，
    惟此僅係竊盜罪之加重要件而仍屬單純一罪，本院自得併予
    審酌。再被告前於九十五年間犯贓物罪，經臺灣臺中地方法
    院以九十五年度訴字第一七六四號判決判處有期徒刑五月確
    定，於九十五年十月二日執行完畢出監等情，有臺灣高等法
    院被告前案紀錄表、臺灣嘉義地方法院檢察署刑案資料查註
    紀錄表各一份在卷可稽，其前受有期徒刑之執行完畢後，五
    年以內故意再犯本件有期徒刑以上之罪，均應依刑法第四十
    七條第一項規定，論以累犯，並分別加重其刑。
四、爰審酌被告前有違反麻醉藥品管理條例、毒品危害防制條例
    案件、竊盜罪、偽造文書罪、贓物罪等前案紀錄（詳後述）
    ，素行不佳；國中肄業之智識程度；正值壯年，不思以己力
    賺取薪資，僅因缺錢花用即生不勞而獲之動機及目的；犯罪
    時未受明顯刺激；多趁校園夜間無人之際進入竊取有價值之
    電腦財物變賣花用之犯罪手段，及犯後態度坦承犯行等一切
    情狀，各量處如主文所示之刑。再按犯罪在中華民國九十六
    年四月二十四日以前者，除本條例另有規定外，依下列規定
    減刑：一、死刑減為無期徒刑。二、無期徒刑減為有期徒刑
    二十年。三、有期徒刑、拘役或罰金，減其刑期或金額二分
    之一，中華民國九十六年罪犯減刑條例第二條第一項定有明
    文。本件被告上揭五次犯行係在九十六年四月二十四日以前
    所為，復無不得減刑之例外情形，自合於減刑條件，併諭知
    減得之刑及定其應執行刑。至檢察官於起訴時雖具體求處有
    期徒刑三年，惟本院審酌刑法第五十七條各款所臚列情事，
    並考量被告坦承犯行，復因適用減刑條例減輕其刑，認為科
    處如主文所示之應執行刑即可達罰當其罪之目的，檢察官之
    求刑稍屬過重，附此敘明。
五、按十八歲以上之竊盜犯、贓物犯，有犯罪之習慣者，得於刑
    之執行前，令入勞動場所強制工作，竊盜犯贓物犯保安處分
    條例第三條第一項定有明文。查被告年輕力壯（六十三年七
    月二十六日生），非無謀生能力之人，其於八十九年間因竊
    盜案件，經臺灣高等法院以八十九年度上易字第三七九四號
    判決判處有期徒刑五月確定，又於九十一年間因竊盜案件經
    臺灣板橋地方法院以九十一年度易字第二四五二號判決判處
    有期徒刑六月確定，又於九十五年間再因贓物罪，經台中地
    方法院以九十五年度訴字第一七六四號判決判處有期徒刑五
    月確定（有臺灣嘉義地方法院檢察署刑案資料查註紀錄表及
    臺灣高等法院被告前案紀錄表各一份附卷可按），其上揭贓
    物罪於九十五年十月二日執行完畢，出監未久即因欠缺生活
    費用，竟不思以正當方式賺取，反於九十六年三月十三日下
    午五時五十七分許、同年三月十五日凌晨一時五十五分許、
    同年三月十七日凌晨二時五十分許、同年三月十七日晚間十
    一時二十三分許、同年三月二十一日晚間十一時三十分許，
    分別為上揭五次加重竊盜犯行，屢次以竊盜方式賺取花費，
    不思以己力維生，顯見其有犯罪之習慣。至被告雖提出臨時
    工作證，抗辯其有工作收入並無犯罪習慣云云，然被告除上
    揭前科素行外，另於八十五年間違反麻醉藥品管理條例案件
    ，經本院以八十五年度訴字第五一一號判處有期徒刑七月確
    定；又於八十九年間因違反毒品危害防制條例案件，經臺灣
    板橋地方法院以八十九年度易字第二七八五號判處有期徒刑
    九月確定；又於九十一年間因偽造文書案件，經臺灣高等法
    院以九十一年度上易字第一二八八號判決判處有期徒刑七月
    確定；又於九十二年間因違反毒品危害防制條例案件，經桃
    園地方法院以九十二年度易字第一四四四號判決判處有期徒
    刑六月確定；又於九十四年間因違反毒品危害防制條例案件
    ，經本院以九十四年度嘉簡字第一五八號判決判處有期徒刑
    六月確定，是綜合被告上揭前科素行，其屢次執行完畢出監
    未久即再因犯罪入監執行，足見其並無長期持續工作，養成
    以己力正當賺取生活費用之生活態度，況被告提出之工作證
    僅係臨時工作證，且被告於九十五年十月二日前案執行完畢
    後，至
    本件竊盜犯行僅五月餘又屢次犯罪，更見被告難以持續以己
    身勞力正當工作，短期內又思以犯罪維生，未脫其犯罪習慣
    。經本院審酌其屢次竊盜銷贓後賺取生活之資之犯行性質，
    認非令其強制工作不足以矯治其惡習，使其得於勞動場所習
    得勤勞刻苦之精神及謀生之技藝與能力，而認有令入勞動場
    所強制工作之必要，爰於宣告竊盜罪所處罪刑後，併宣告強
    制工作如主文所示。
六、至扣案藍色外套一件，固為被告所有，惟該外套係平時所著
    ，雖於竊取北興國中時所穿著，惟未用以遮避面目以利竊盜
    ，有卷附監視器翻拍照片可稽，亦無證據證明被告擊碎窗戶
    時係以該外套作為包覆手部使用，爰不另為沒收宣告。另被
    告使用之剪刀二把，既係被告自辦公室取得，非屬被告所有
    ，亦不予宣告沒收。
據上論斷，應依刑事訴訟法第二百七十三條之一第一項、第二百
九十九條第一項前段、第三百條，刑法第三百二十一條第一項第
二款、第三款、第四十七條第一項、第五十一條第五款，中華民
國九十六年罪犯減刑條例第二條第一項第三款、第七條、第十條
第一項，竊盜犯贓物犯保安處分條例第三條第一項，判決如主文
。
本案經檢察官蔡彥守到庭執行職務。
中　　華　　民　　國　　96　　年　　7 　　月　　31　　日
                  刑事第一庭    法　官　黃琴媛
上列正本證明與原本無異。
如不服本判決，應於判決送達後十日內向本院提出上訴狀，上訴
書狀依法應敘述具體理由，如未敘述具體理由者，應於上訴期間
屆滿後二十日內補提理由書於本院（均應附繕本）。告訴人或被
害人如對於本判決不服者，應具備理由請求檢察官上訴，其上訴
期間之計算係以檢察官收受判決正本之日期為準。
中　　華　　民　　國　　96　　年　　7 　　月　　31　　日
                            　　書記官　李彩娥
附錄論罪科刑法條：
中華民國刑法第321條第2、3款
（加重竊盜罪）
犯竊盜罪而有左列情形之一者，處6 月以上、5 年以下有期徒刑
：
二  毀越門扇、牆垣或其他安全設備而犯之者。
三  攜帶兇器而犯之者。
